【裁判字號】    92,易,22
【裁判日期】    920304
【裁判案由】    家暴傷害等
【裁判全文】
臺灣苗栗地方法院刑事判決                            九十二年度易字第二二號
    公  訴  人  臺灣苗栗地方法院檢察署檢察官
    被      告  甲○○
右列被告因家暴傷害等案件，經檢察官提起公訴（九十一年度偵字第五三七號），本
院判決如左：
    主  文
甲○○傷害人之身體，處拘役參拾日，如易科罰金，以參佰元折算壹日；又損壞他人
之自用小客車左後側車門，足以生損害於他人，處拘役伍拾日，如易科罰金以參佰元
折算壹日。應執行拘役陸拾日，如易科罰金，以參佰元折算壹日。
    事  實
一、甲○○前於民國八十九年間，曾犯毀損罪，為本院判處拘役四十日，如易科罰金
    以三百元折算一日確定，於同年十月三日易科罰金執行完畢。其與乙○○原係夫
    妻（嗣於九十一年十一月九日離婚），二人因感情不睦，於八十八年間分居。九
    十年十月七日晚上七時許，戴坤泉駕駛車號ＣＱ─九一一七號自用小客車，行經
    苗栗縣後龍鎮○○街一二七號乙○○娘家前，見乙○○之妹丙○○站於車號ＪＦ
    ─七五八六號自用小客車駕駛座旁，與坐在駕駛座上之乙○○聊天，竟基於傷害
    之犯意，倒車衝撞丙○○，致丙○○受有右髂骨皮下瘀血約五乘二公分之傷害，
    旋即駕車離去。嗣乙○○駕駛上開自用小客車，搭載其妹戴淑琴外出，甲○○開
    車在路上發現，竟駕駛上開ＣＱ─九一一七號自用小客車尾隨在後，同日晚上七
    時二十分許，二車行至同鎮海寶里八鄰九十四之八號附近時，甲○○復基於毀損
    之不確定犯意，於行駛間將車身貼近乙○○所駕駛之自用小客車車身，欲迫使乙○○停車，而接續（次數不詳）撞擊乙○○所駕之自用小客車左後側車門，致乙○○之自用小客車左後側車門凹損，足生損害於乙○○。
二、案經丙○○、乙○○訴由苗栗縣警察局竹南分局報請臺灣苗栗地方法院檢察署檢
    察官偵查起訴。
    理  由
一、訊據被告甲○○坦承有於九十年十月七日晚上七時二十分許，開車經過後龍鎮海
    寶里八鄰九十四之八號附近，發現乙○○駕駛之自用小客車，並把車子靠過去要
    她停車等情不諱。以上核與告訴人乙○○，証人戴淑琴指述之情節相符。足見被
    告上開自白部分應與事實相符。惟被告否認有何傷害及毀損之犯行，辯稱：九十
    年十月七日晚上七時許，並未開車經過苗栗縣後龍鎮○○街一二七號乙○○娘家
    前，亦未倒車衝撞丙○○。另同日晚上七時二十分許，在後龍鎮海寶里八鄰九十
    四之八號附近，發現乙○○駕駛之自用小客車後，雖有將車子靠過去要她停車，
    但並未撞擊乙○○駕駛之自用小客車，是乙○○的車子在掉頭時碰撞到伊之自用
    小客車（後又稱是乙○○的車子在轉彎時碰到伊所駕駛之自用小客車）云云。惟
    查，右揭事實，業據告訴人乙○○、丙○○、證人戴淑琴三人分別於警、偵訊暨
    乙○○、丙○○於本院審理時陳述在卷（參偵卷第十二頁反面、第十三頁、第十
    四頁反面、第十五頁、第十六頁反面、第十七頁、第十八頁反面、第十九頁、第
    二十頁反面、第二十二頁反面、第三十八頁反面、第三十九頁、第四十三頁反面
    至四十五頁反面、第五十至五十一頁、本院九十二年二月十八日筆錄），且其三
    人所述情節大致相符，復有丙○○受傷之診斷證明書一份及車號ＪＦ─七五八六
    號自用小客車左後側車門凹損照片七張附卷可憑。另依診斷證明書所載，丙○○
    之受傷部位係右髂骨，約在骻骨附近，以丙○○之身高及自用小客車之車尾高度
    ，遭自用小客車倒車撞及該部分，亦與常情無違。矧丙○○雖因乙○○曾與被告
    係夫妻而有親戚關係，惟與被告感情不睦的係乙○○，而非丙○○，且被告在警
    訊時自承與丙○○並無恩怨（參偵卷第九頁），是丙○○應無自傷身體再誣告被
    告之必要。再就毀損部分言，被告在警訊及檢察官偵訊時曾分別自承伊有攔截乙○○的車子並碰撞（擦撞）到他的車子（參偵卷第十頁反面、第三十九頁反面）
    。且本案是乙○○開車在前，被告發現後開車往乙○○的車身逼近，若係乙○○
    的車在轉彎時碰到被告所駕駛的自用小客車，依常理，乙○○的自用小客車損壞
    部位會在車的四個角落附近，而不會在車身的中間部位。再者，若是乙○○的自
    用小客車迴轉撞到被告的車，因一車往前，一車往後，就作用力而言，若有撞擊
    ，是雙方力道的總和，但參諸卷附照片（參偵卷第二十七頁至三十頁），乙○○
    的自用小客車左後側車門凹損程度不深，足見應非乙○○駕車迴轉所造成，而是
    如被告前開自承之情形，因其駕車往乙○○的自用小客車車身靠近擦撞所造成。
    故不論被告前後不同之辯詞均不足採。且被告對二車於行進間貼近行駛，可能造
    成二車碰撞毀損情形應有所預見，竟仍於行駛中，以己車車身貼近乙○○所駕駛
    之自小客車車身，致發生擦撞，造成乙○○之自小客車左後側車門凹損，此一結
    果，亦不違被告本意，其有毀損之不確定故意亦可認定。本件事證明確，被告犯
    行均堪認定。
二、核被告傷害丙○○所為，係犯刑法第二百七十七條第一項之傷害罪；另其開車撞
    擊乙○○所駕之自用小客車左後側車門，致該車之左後側車門凹損，足生損害於
    乙○○，所為係犯同法第三百五十四條之毀損罪。其開車接續（次數不詳）撞擊
    乙○○所駕之自用小客車之行為，係一個毀損行為之各個動作，為接續犯。其所
    犯上開二罪，犯意各別，行為互殊，應予分論併罰。查被告前於八十九年間，曾
    犯毀損罪，為本院判處拘役四十日，如易科罰金以三百元折算一日確定，於同年
    十月三日易科罰金執行完畢，有台灣高等法院被告全國前案紀錄表及臺灣苗栗地
    方法院檢察署刑案資料查註紀錄表各一份在卷可憑。爰審酌被告之上開素行、本
    件犯罪之手段、被害人所受傷害及毀損之程度及被告犯後否認犯行，且未賠償被
    害人之態度暨公訴人請本院審酌被告與乙○○原係夫妻，並育有一女，其行為固
    然可議，但亦有可同情之處，而求處稍輕之刑，期使雙方恩怨能於此案終結（詳
    檢察官論告書）等一切情狀，分別量處如主文所示之刑，並均諭知易科罰金之折
    算標準暨定其應執行之刑及諭知易科罰金之折算標準。
據上論斷，應依刑事訴訟法第二百九十九條第一項前段、刑法第二百七十七條第一項
、第三百五十四條、第四十一條第一項前段、第五十一條第六款、罰金罰鍰提高標準
條例第一條前段、第二條，判決如主文。
本案經檢察官李基彰到庭執行職務。
中    華    民    國      九十二      年        三      月      四      日
                              臺灣苗栗地方法院刑事第二庭
                                      法  官  劉  興  浪
右正本證明與原本無異
如不服本判決，應於判決送達後十日內向本院提出上訴狀（須附繕本），上訴於臺灣
高等法院臺中分院。
                                      書記官  黃  士  益
中    華    民    國      九十二      年        三      月      四      日
附錄論罪科刑法條
刑法第二百七十七條：
傷害人之身體或健康者，處三年以下有期徒刑、拘役或一千元以下罰金。
犯前項之罪因而致人於死者，處無期徒刑或七年以上有期徒刑；致重傷者，處三年以
上十年以下有期徒刑。
刑法第三百五十四條：
毀棄、損壞前二條以外之他人之物或致令不堪用，足以生損害於公眾或他人者，處二
年以下有期徒刑、拘役或五百元以下罰金。


司法院資訊處製作；財團法人民間司法改革基金會備份。
